# **Edon Gomes Leite**

Liberdade – São Paulo/SP

Tel.: (11) 9 8837-3453 / (11) 3207-9546

E-mail: edonleite@gmail.com

LinkedIn: www.linkedin.com/in/edonleite-/

<u>Objetivos</u>: Em busca de **oportunidades nas funções de Analista de Sistemas – Negócios | Requisitos | Product Owner | Scrum Master** ou em outras áreas dentro do meu perfil profissional. Disponibilidade para viagens e início imediato.

# Síntese de Qualificações e Competências:

Profissional com carreira desenvolvida ao longo de 13 anos em empresas multinacionais e nacionais de grande/médio porte nas áreas de Product Owner, Implantação de Sistemas, Análise de Negócios, Sistemas, Requisitos, Testes, Processos e Linguagem SQL. Expertise na criação e revisão das especificações de requisitos, validação de especificações e erros em ferramentas de gerenciamento de requisitos, assim como, suporte em auditorias e/ou fiscalizações, tratativas de não conformidades e criação dos planos de ação. Domínio em técnicas de elaboração das especificações de funcionalidades, diagramas de DER, cerimônias do Scrum com ênfase nas operações de Sprint Planning, Daily, Sprint Review e retrospectiva, assim como, análises de requisitos (Formulação e Priorização). Experiência nas execução de operações bancárias dos produtos Cash, suporte ao cliente pessoa física e jurídica, assim como, supervisão de implantação em sistema próprio de clientes dos produtos Cash Management, instalação, configuração, backup, aplicação de treinamentos, importação/exportação e restauração de dados do software, levantamento das necessidades de recursos, estruturação de equipes, monitoramento no cumprimento de cronogramas, identificação das oportunidades de melhoria, mitigação de riscos e desenvolvimento de ações para otimização dos processos. Possuo CNH B.

Fácil adaptação, foco em resultados, inovação, perfil hands-on, liderança participativa, senso de dono, gestão de conflitos, visão estratégica e dinamismo. Capacidade para administrar um volume grande de tarefas, definindo prioridades. Facilidade no trabalho em equipe, bem como no cumprimento de metas e prazos.

#### Formação:

• Graduação (Sistemas de Informação – IESAM, 2006).

## **Certificações:**

- Certified Scrum Product Owner® SCRUM ALLIANCE, 2024.
- Certificação em Scrum Fundamentals SCRUM ALLIANCE, 2024.
- Certificação em Scrum Master SCRUM ALLIANCE, 2024.
- Certificação em Product Owner SCRUM ALLIANCE, 2024.

# Informática / Sistemas:

- Pacote Office Completo.
- Phyton para Data Science (Primeiros Passos, Introdução à Linguagem e Numpy, Funções, Pacotes e Pandas Básico, Explorando com Seaborn e Introdução a Análise de Séries Temporais).
- Manutenção de Micros.
- SQL.
- Lógica de Programação.
- HTML5 e CSS3.
- JavaScript.
- Linux Administrador.

## **Idiomas**:

• Inglês – Nível Intermediário.

#### **Experiência Profissional:**

Empresa: ITLEAN - UNIMED BRASIL.

**Função:** Product Owner **Período de**: 07/2023 a 09/2023

Atividades Exercidas: Responsável pela análise de requisitos, criação e revisão das especificações de requisitos, validação de especificações e erros em ferramentas de gerenciamento de requisitos. Atuação na elaboração da especificação de funcionalidades, identificação das oportunidades de melhoria, mitigação de riscos, elaboração dos diagramas de DER e cerimônias do Scrum com foco Sprint Planning, Daily, Sprint Review e retrospectiva. Realização do monitoramento no cumprimento de cronogramas, verificação de tendências, pesquisas mercadológicas e apoio no desenvolvimento das ações de melhoria para otimização dos processos.

Empresa: LINX - SISTEMAS E CONSULTORIA LTDA.

**Função:** Analista de Negócios Pleno **Período de:** 02/2023 a 06/2023

Atividades Exercidas: Atuação na elaboração das especificações de funcionalidades, diagramas de DER, cerimônias do Scrum com ênfase nas operações de Sprint Planning, Daily, Sprint Review e retrospectiva. Realização das análises de requisitos (Formulação e Priorização), desenvolvimento das especificações de requisitos, controle das documentações para otimização dos requisitos, assim como, validação das especificações com foco nas tratativas de não conformidades.

Empresa: META – SERVIÇOS EM INFORMÁTICA S/A.

**Função:** Analista de Negócios **Período de**: 04/2022 a 01/2023

Atividades Exercidas: Realização da análise de requisitos, criação e revisão das especificações de requisitos, validação de especificações e erros em ferramentas de gerenciamento de requisitos. Responsável pela elaboração da especificação de funcionalidades, identificação das oportunidades de melhoria, mitigação de riscos, elaboração dos diagramas de DER e cerimônias do Scrum com foco Sprint Planning, Daily, Sprint Review e retrospectiva. Atuação na execução dos testes de Software como Q.A., monitoramento no cumprimento de cronogramas, verificação de tendências, pesquisas mercadológicas e apoio no desenvolvimento das ações de melhoria para otimização dos processos.

**Empresa: BENNER SISTEMAS.** 

Função: Consultor de Implantação de Sistemas – Sistemas Jurídicos

**Período de**: 05/2018 a 03/2022

**Atividades Exercidas:** Responsável pelas operações de elaboração dos manuais e relatórios técnicos, execução da instalação e configuração do Banco de Dados. Atuação no planejamento e implantação de novos sistemas, aplicação de treinamentos aos usuários, assim como, administração de usuários, permissões e políticas de acesso.

Empresa: EWAVE DO BRASIL.

Função: Consultor de Implantação de Sistemas - Sistemas para Cartórios

**Período de**: 04/2015 a 04/2016

Atividades Exercidas: Atuação no planejamento e implantação de novos sistemas, aplicação de treinamentos aos usuários, assim como, administração de usuários, permissões e políticas de acesso. Responsável pelo desenvolvimento das operações de elaboração dos manuais e relatórios técnicos, execução da instalação e configuração do Banco de Dados, manutenções, identificação das oportunidades de melhoria e mitigação de riscos.

Empresa: SOFTPLAN (SISTEMAS INTEGRADOS DE GESTÃO).

Função: Consultor de Implantação de Sistemas

Período de: 07/2013 a 04/2014

Atividades Exercidas: Realização da elaboração dos manuais e relatórios técnicos, execução da instalação e configuração do Banco de Dados, assim coo, manutenção, monitoramento no cumprimento de cronogramas, identificação das oportunidades de melhoria e mitigação de riscos. Atuação no planejamento e implantação de novos sistemas, aplicação de treinamentos aos usuários, administração de usuários, permissões e políticas de acesso, assim como, desenvolvimento de ações para otimização dos processos.

Empresa: BANCO SANTANDER. Função: Analista de Suporte Técnico Período de: 10/2010 a 06/2013

Atividades Exercidas: Responsável pela execução das rotinas bancárias com foco nos produtos Cash, suporte aos clientes Pessoa Física e Jurídica, assim como, supervisão da implantação em sistema próprio de clientes dos produtos Cash Management, Cobrança, Pagamentos a Fornecedores, Tributos, DDA, Débito Automático, Extrato Eletrônico, Arrecadações e Custódia de Cheques. Realização do envio/suporte de Layouts FEBRABAN, homologação de arquivos e boletos, apoio nas operações de instalação, configuração, Backup, aplicação de treinamentos, importação/exportação e restauração de dados do software.